# 引言 {#sec-intro}

本文档介绍如何使用 Quarto + Typst 撰写北京大学学位论文。Quarto 扩展允许用户使用 Markdown 语法编写论文，同时利用 Typst 的高质量排版引擎生成 PDF。

## 研究背景

学位论文排版是一项繁琐但重要的工作。传统的 LaTeX 模板虽然功能强大，但学习曲线陡峭。Typst 作为新一代排版系统，具有语法简洁、编译速度快的优点。结合 Quarto 的 Markdown 写作体验，可以进一步提高写作效率。

## 本文结构

本文 @sec-quickstart 介绍快速开始方法，@sec-features 介绍模板的各项功能。

# 快速开始 {#sec-quickstart}

## 安装

使用以下命令安装 Quarto 扩展：

```bash
quarto use template chuxinyuan/pkuthss-quarto
```

## 编译

使用以下命令编译论文：

```bash
quarto render template.qmd
```

# 模板功能 {#sec-features}

## 图片

可以在论文中插入图片，并使用交叉引用，如下方 @fig-logo 所示。

![示例图片](assets/pkulogo.svg){#fig-logo width=30%}

也可以通过代码自动生成图片，如 @fig-cars 所示。

```{r}
#| label: fig-cars
#| fig-cap: "汽车的速度与制动距离散点图"
#| fig-width: 6
#| fig-height: 5
#| echo: false
par(mar = c(4, 4, .1, .1), las = 1)
plot(cars, xlab = "速度(mph)", ylab = "制动距离(ft)")
```

## 表格

可以使用 Markdown 语法创建表格，并使用交叉引用。如下方 @tbl-features 所示。

| 模块 | 状态 | 备注 |
| :--- | :---: | :--- |
| 封面 | 🟢 已支持 | |
| 摘要 | 🟢 已支持 | |
| 目录 | 🟢 已支持 | |
| 参考文献 | 🟢 已支持 | |
| 三线表 | 🟢 已支持 | |

: 各模块功能点实现情况 {#tbl-features}

也可以通过代码生成表格，如 @tbl-iris 所示。

```{r}
#| label: tbl-iris
#| tbl-cap: "鸢尾花花萼、花瓣长度和宽度特征"
#| echo: false
knitr::kable(head(iris, 5))
```

## 公式

可以使用 LaTeX 语法编写数学公式，并使用交叉引用。如 @eq-euler 所示。

$$
e^{i\pi} + 1 = 0
$$ {#eq-euler}

## 代码

可以在论文中嵌入代码块和内联代码，这里以 R 代码为例：

```{r}
options(digits = 4)
fit = lm(dist ~ speed, data = cars)
b = coef(fit)
```

上面回归方程中的斜率是`r b[2]`，完整的回归方程为：$\widehat{dist} = `r b[1]` + `r b[2]`speed$

## 参考文献

引入参考文献方式[^ftref]：

[^ftref]: 索引文献应采用“顺序编码制”或“著者—出版年制”，两者只能选用一种，不得混用。

```md
可以像这样引用参考文献 [@wang2010guide] [@kopka2004guide]。
```

显示效果：可以像这样引用参考文献 [@wang2010guide] [@kopka2004guide]。

# 结论

本文介绍了北京大学学位论文 Quarto + Typst 模板的使用方法。通过该模板，用户可以使用 Markdown 语法编写论文，同时享受 Typst 的高质量排版效果。

```{=typst}
#appendix()
```

# 附录内容

这是附录部分的内容。附录章节使用大写字母编号。
