---
title: "北京大学学位论文模板"
format:
  pkuthss-typst:
    bibfile: ref.bib
# ========== 基本信息 ==========
cauthor: "张三"
eauthor: "San Zhang"
studentid: "23000xxxxx"
blindid: "L2023XXXXX"
cthesisname: "博士研究生学位论文"
cheader: "北京大学博士学位论文"
ctitle: "北京大学学位论文模板使用指南"
etitle: "User Guide for PKU Dissertation Quarto Template"
school: "信息科学技术学院"
cfirstmajor: "计算机科学与技术"
cmajor: "计算机软件与理论"
emajor: "Computer Software and Theory"
direction: "程序设计语言与编译技术"
csupervisor: "李四 教授"
esupervisor: "Prof. Si Li"
date-year: 2027
date-month: 6
degree-type: "academic"
# ========== 中文摘要 ==========
cabstract: |
  本文是北京大学学位论文 Typst 模板的使用指南。该模板基于 Typst 排版系统，
  提供了符合北京大学研究生院学位论文要求的排版功能。

  模板支持封面、摘要、目录、图表列表、正文、参考文献、附录、致谢等全部功能，
  并支持盲审模式、预览模式等选项。通过 Quarto 扩展，用户可以使用 Markdown 语法编写论文，
  同时享受 Typst 的高质量排版效果。
ckeywords:
  - Typst
  - Quarto
  - 学位论文
  - 排版模板
  - 北京大学
# ========== 英文摘要 ==========
eabstract: |
  This document is a user guide for the Typst template for Peking University
  dissertations. The template is based on the Typst typesetting system and
  provides formatting capabilities that comply with the requirements of the
  PKU Graduate School.

  The template supports cover page, abstracts, table of contents, lists of
  figures and tables, main body, bibliography, appendices, acknowledgements,
  and more. Through the Quarto extension, users can write their theses in
  Markdown while enjoying high-quality Typst typesetting.
ekeywords:
  - Typst
  - Quarto
  - Dissertation
  - Template
  - Peking University
# ========== 致谢 ==========
acknowledgements: |
  感谢导师李四教授在论文写作过程中的悉心指导。感谢实验室的同学和朋友们给予的帮助和支持。感谢家人一直以来的关心和鼓励。
# ========== 可选参数 ==========
first-line-indent: "2em"
outlinedepth: 3
blind: false
listofimage: true
listoftable: true
listofcode: true
alwaysstartodd: false
cleandeclaration: true
preview: true
bibstyle: "numeric"
bibversion: "2025"  # 2026 年 7 月 1 日起实施
---

# 引言 {#sec-intro}

本文档介绍如何使用 Quarto + Typst 撰写北京大学学位论文。Quarto 扩展允许用户使用 Markdown 语法编写论文，同时利用 Typst 的高质量排版引擎生成 PDF。

## 研究背景

学位论文排版是一项繁琐但重要的工作。传统的 LaTeX 模板虽然功能强大，但学习曲线陡峭。Typst 作为新一代排版系统，具有语法简洁、编译速度快的优点。结合 Quarto 的 Markdown 写作体验，可以进一步提高写作效率。

## 本文结构

本文 @sec-quickstart 介绍快速开始方法，@sec-features 介绍模板的各项功能。

# 快速开始 {#sec-quickstart}

## 安装

使用以下命令安装 Quarto 扩展：

```bash
quarto use template chuxinyuan/pkuthss-quarto
```

## 编译

使用以下命令编译论文：

```bash
quarto render template.qmd
```

# 模板功能 {#sec-features}

## 图片

可以在论文中插入图片，并使用交叉引用，如下方 @fig-logo 所示。

![示例图片](assets/pkulogo.svg){#fig-logo width=20%}

也可以通过代码自动生成图片，如 @fig-nile 所示。

```{r}
#| label: fig-nile
#| fig-cap: "尼罗河年流量（1871–1970）"
#| echo: false
plot(Nile)
```

## 表格

可以使用 Markdown 语法创建表格，并使用交叉引用。如下方 @tbl-example 所示。

| 功能     | 支持情况 |
| -------- | -------- |
| 封面     | 是       |
| 摘要     | 是       |
| 目录     | 是       |
| 参考文献 | 是       |

: 示例表格 {#tbl-example}

也可以通过代码生成表格，，如 @tbl-iris 所示。

```{r}
#| label: tbl-iris
#| tbl-cap: "鸢尾花花萼、花瓣长度和宽度特征"
#| echo: false
knitr::kable(head(iris, 5))
```

## 公式

可以使用 LaTeX 语法编写数学公式，并使用交叉引用。如 @eq-euler 所示。

$$
e^{i\pi} + 1 = 0
$$ {#eq-euler}

## 参考文献

引入参考文献方式：

```md
可以像这样引用参考文献 [@wang2010guide] [@kopka2004guide]。
```

显示效果：可以像这样引用参考文献 [@wang2010guide] [@kopka2004guide]。

## 代码

可以在论文中嵌入代码块：

```{r}
#| echo: true
#| eval: false
plot(Nile)
```

可能你已经注意到了，@fig-nile 就是通过这行代码生成的。

# 结论

本文介绍了北京大学学位论文 Quarto + Typst 模板的使用方法。通过该模板，用户可以使用 Markdown 语法编写论文，同时享受 Typst 的高质量排版效果。

```{=typst}
#appendix()
```

# 附录内容

这是附录部分的内容。附录章节使用大写字母编号。
